# 这样增资有什么问题？

提问人：azhi 时间：2011-09-22 13:04:09
一股东拟向股份有限公司增资，增资方案约定：投入 50 亿，折合股份 20 亿，分两期增资到位。其中：第一期出资 30 亿，折合股本 20亿，差额 10 亿进入资本公积；第二期出资 20 亿，全部计入资本公积。
该贴已经同步到 azhi的微博

回答人：chenyiwei
可能存在的问题： 1 、第二期增资额 20 亿元全部计入资本公积但不增加股本，存在被认定为接受捐赠的涉税风险。 2 、第一期出资完成后直到第二次出资之前的期间内，预定的出资义务尚未全部履行，但约定增加被投资方的股本已经全部增加，这是否意味着被投资的股份有限公司的股权比例已经调整到该 50 亿元全部到位后的状态？如果是，则该股东尚未完全履行出资义务但已经可以按照完全履行义务后的股权比例享有表决权和分红权，这对其他股东是不公平的。

回答人：chenyiwei
回复 azhi 的帖子
理论上说应当是可以的，因为《公司法》第 179 条规定“有限责任公司增加注册资本时，股东认缴新增资本的出资，依照本法设立有限责任公司缴纳出资的有关规定执行。股份有限公司为增加注册资本发行新股时，股东认购新股，依照本法设立股份有限公司缴纳股款的有关规定执行。”如果比照设立时的出资处理，应当可以分次。建议找律师确认一下。